Images des répertoires du notaire Léon Harly-Perraud pour l'étude I
Archives nationales de France
Images des répertoires du notaire Léon Harly-Perraud pour l'étude I
19 mai 1866 - 21 août 1891
MC/RE/I/31 - MC/RE/I/35
Etude I; Harly-Perraud, Léon (1837-1897)
5 registres
Archives nationales de France
Minutes et répertoires: la loi 2008-696 du 15 juillet 2008 relative aux archives a fixé à 75 ans à compter de la date de l'acte, ou à 25 ans à compter de la date du décès de l'intéressé si ce délai est plus bref, le délai de communication des minutes et répertoires des notaires; ce délai est porté à 100 ans à compter de la date de l'acte si le document se rapporte à un mineur (code du Patrimoine, articles L213-2, 4e d et 5e).
Autres documents de l'étude (dossiers de clients, comptabilité...): s'agissant d'archives privées, ces documents sont communicables selon les modalités fixées par le déposant ou le donateur.
Certains documents ne sont pas accessibles sous leur forme originale en raison de leur mauvais état de conservation.
Registres entrés aux Archives nationales en 1936.
Images des répertoires de l’étude I
Archives de l'étude I
répertoire d'officier public ministériel
- Répertoire chronologique pour la période du 19 mai 1866 au 8 avril 1873, 19 mai 1866 - 8 avril 1873; MC/RE/I/31; Ce répertoire comprend 316 feuillets de papier manuscrits, et fait partie d'un registre de 360 feuillets, hauteur 35 x largeur 24 cm composé de 2 cahiers de 100 feuillets et de 200 feuillets prénumérotés; le registre est en bon état.
  Le registre contient aussi le répertoire du notaire Auguste Desprez pour la période du 12 avril 1864 au 17 mai 1866.
  Le répertoire contient les informations suivantes: 1. le n° de l'acte 2. date du jour; 3. nature de l'acte passé en brevet; 4. nature de l'acte passé en minute; 5. nom, prénom, domicile des parties, indication sur la situation et les prix des biens; 6. date d'enregistrement de l'acte; 7. droits d'enregistrement.
  Attention: seuls les actes passés en minute sont conservés; les actes mentionnés dans le répertoire comme passés en simple brevet (colonne 3) ne sont pas conservés par les notaires et ne sont donc pas versés au Minutier (ils sont remis aux clients).
  répertoire
  - Liste chronologique des actes pour la période du 19 mai 1866 au 29 décembre 1866, 19 mai 1866 - 29 décembre 1866; 54 v°-79 v°
  - Liste chronologique des actes pour la période du 2 janvier au 31 décembre 1867, 2 janvier - 31 décembre 1867; 79 v°-127 r°
  - Liste chronologique des actes pour la période du 2 janvier au 31 décembre 1868, 2 janvier - 31 décembre 1868; 127 v°-181 v°
  - Liste chronologique des actes pour la période du 4 janvier au 31 décembre 1869, 4 janvier - 31 décembre 1869; 181 v°-225 v°
  - Liste chronologique des actes pour la période du 2 janvier au 31 décembre 1870, 2 janvier - 31 décembre 1870; 225 v°-255 v°
  - Liste chronologique des actes pour la période du 3 janvier au 30 décembre 1871, 3 janvier - 30 décembre 1871; 255 v°-286 v°
  - Liste chronologique des actes pour la période du 1er janvier au 31 décembre 1872, 1er janvier - 31 décembre 1872; 286 v°-345 r°
  - Liste chronologique des actes pour la période du 2 janvier au 8 avril 1873, 2 janvier - 8 avril 1873; 345 r°-360 v°
- Répertoire chronologique pour la période du 9 avril 1873 au 6 mars 1879, 9 avril 1873 - 6 mars 1879; MC/RE/I/32; Ce répertoire comprend 200 feuillets de papier manuscrits, hauteur 35 x largeur 24 cm et se compose de 2 cahiers de 100 feuillets prénumérotés; le registre est en bon état.
  - Liste chronologique des actes pour la période du 9 avril au 31 décembre 1873, 9 avril - 31 décembre 1873; 1 r°-16 r°
  - Liste chronologique des actes pour la période du 5 janvier au 31 décembre 1874, 5 janvier - 31 décembre 1874; 16 r°-40 v°
  - Liste chronologique des actes pour la période du 2 janvier au 31 décembre 1875, 2 janvier - 31 décembre 1875; 40 v°-72 v°
  - Liste chronologique des actes pour la période du 3 janvier au 30 décembre 1876, 3 janvier - 30 décembre 1876; 72 v°-110 v°
  - Liste chronologique des actes pour la période du 2 janvier au 31 décembre 1877, 2 janvier - 31 décembre 1877; 110 v°-153 v°
  - Liste chronologique des actes pour la période du 2 janvier au 31 décembre 1878, 2 janvier - 31 décembre 1878; 153 v°-193 r°
  - Liste chronologique des actes pour la période du 2 janvier au 6 mars 1879, 2 janvier - 6 mars 1879; 193 r°-200 v°
- Répertoire chronologique pour la période du 6 mars 1879 au 10 mars 1888, 6 mars 1879 - 10 mars 1888; MC/RE/I/33; Un registre de 300 feuillets de papier manuscrits, hauteur 35 x largeur 24 cm, composé de 3 cahiers de 100 feuillets foliotés par le notaire. Le feuillet 291 est en partie détaché; les feuillets 297 verso et 298 recto sont vierges. Le registre est en bon état.
  - Liste chronologique des actes pour la période du 6 mars au 31 décembre 1879, 6 mars - 31 décembre 1879; 1 r°-31 v°
  - Liste chronologique des actes pour la période du 2 janvier au 31 décembre 1880, 2 janvier - 31 décembre 1880; 31 v°-78 v°
  - Liste chronologique des actes pour la période du 3 janvier au 30 décembre 1881, 3 janvier - 30 décembre 1881; 78 v°-113 r°
  - Liste chronologique des actes pour la période du 3 janvier au 30 décembre 1882, 3 janvier - 30 décembre 1882; 113 v°-144 r°
  - Liste chronologique des actes pour la période du 2 janvier au 31 décembre 1883, 2 janvier - 31 décembre 1883; 144 r°-172 r°
  - Liste chronologique des actes pour la période du 2 janvier au 31 décembre 1884, 2 janvier - 31 décembre 1884; 172 r°-202 v°
  - Liste chronologique des actes pour la période du 2 janvier au 31 décembre 1885, 2 janvier - 31 décembre 1885; 202 v°-236 r°
  - Liste chronologique des actes pour la période du 2 janvier au 31 décembre 1886, 2 janvier - 31 décembre 1886; 236 r°-264 r°
  - Liste chronologique des actes pour la période du 3 janvier au 31 décembre 1887, 3 janvier - 31 décembre 1887; 264 r°-294 v°
  - Liste chronologique des actes pour la période du 2 janvier au 12 mars 1888, 2 janvier - 12 mars 1888; 294 v°-300 v°
- Répertoire chronologique pour la période du 12 mars 1888 au 15 avril 1891, 12 mars 1888 - 15 avril 1891; MC/RE/I/34; Un registre de 100 feuillets de papier manuscrits, hauteur 35 x largeur 24 cm, folioté par le notaire. Le registre est en bon état.
  - Liste chronologique des actes pour la période du 12 mars au 31 décembre 1888, 12 mars - 31 décembre 1888; 1 r°-23 v°
  - Liste chronologique des actes pour la période du 2 janvier au 31 décembre 1889, 2 janvier - 31 décembre 1889; 24 r°-56 r°
  - Liste chronologique des actes pour la période du 2 janvier au 31 décembre 1890, 2 janvier - 31 décembre 1890; 56 r°-92 r°
  - Liste chronologique des actes pour la période du 2 janvier au 15 avril 1891, 2 janvier - 15 avril 1891; 92 r°-100 v°
- Répertoire chronologique pour la période du 16 avril 1891 au 21 août 1891, 16 avril 1891 - 21 août 1891; MC/RE/I/35; Un registre de 200 feuillets de papier manuscrits, hauteur 35 x largeur 24 cm, foliotés par le notaire. Le registre est en bon état.
  Le registre contient aussi le répertoire du notaire Georges Morel d'Arleux pour la période du du 22 août 1891 au 25 juin 1897.
  - Liste chronologique des actes pour la période du 16 avril au 21 août 1891, 16 avril - 21 août 1891; 1 r°-12 r°